臺灣臺中地方法院臺中簡易庭小額民事判決    
110年度中小字第4234號
原      告  馨琳揚企管顧問有限公司


法定代理人  唐明良  

訴訟代理人  王郁雯  
            蔡馥琳  

被      告  黃寂娟  

上列當事人間請求給付電話費事件，經本院於民國110年12月21
日言詞辯論終結，判決如下：
    主      文
被告應給付原告新臺幣壹萬貳仟捌佰柒拾玖元，及其中新臺幣參
仟玖佰柒拾陸元自民國一百一十年十二月七日起至清償日止，按
週年利率百分之五計算之利息。
訴訟費用新臺幣壹仟元由被告負擔。
本判決得為假執行。
  爭執事項及理由要領
一、原告主張：被告於民國101年11月22日，向訴外人台灣大哥
    大電信股份有限公司（下稱台哥大公司）申請租用電信門號
    0000000000號之行動電話服務，約定租用期間36個月，詎被
    告使用門號未滿36個月，即未依約定繳納電信費，遭台哥大
    公司於103年1月14日終止行動電話服務契約，被告積欠電信
    費分別為新臺幣（下同）3,976元，及提前終止契約之應付
    補償金8,903元【違約金計算方式：14400元×（0000-000）/
    1095＝8903元】。嗣台哥大公司將上開債權讓與原告，並以
    起訴狀繕本之送達作為債權讓與之通知等情，業據其提出債
    權讓與證明書、行動電話/第三代行動通信業務申請書、行
    動通信網路業務服務契約、專案補貼繳款通知書、債權讓與
    通知書、退件信封影本等件為證；而被告經合法通知，既未
    於言詞辯論期日到場，亦未提出書狀作何聲明或陳述以為爭
    執，依於言詞辯論期日不到場，亦未提出任何準備書狀爭執
    ，依民事訴訟法第436條之23、第436條第2項準用同法第280
    條第3項、第1項之規定，視同自認，堪信原告之主張為真正
    。從而，原告依據電信服務使用契約及債權讓與之法律關係
    ，請求被告給付如主文第1項所示之金額及法定遲延利息，
    即屬有據，應予准許。又本件係適用小額程序為被告敗訴之
    判決，應依職權宣告假執行；併於訴訟費用裁判同時，確定
    其費用額如主文第2項所示（即第一審裁判費1,000元）。
二、訴訟費用負擔及假執行宣告之依據：民事訴訟法第78條、第
    436 條之19第1 項、第436 條之20。
中　　華　　民　　國　　111 　年　　1 　　月　　4 　　日
                      臺灣臺中地方法院臺中簡易庭
                                  法　官　吳蕙玟
以上正本係照原本作成。
如不服本判決，應於送達後20日內，以判決違背法令為理由，向
本院提出上訴狀並表明上訴理由（上訴理由應表明一、原判決所
違背之法令及其具體內容；二、依訴訟資料可認為原判決有違背
法令之具體事實），如於本判決宣示後送達前提起上訴者，應於
判決送達後20日內補提上訴理由書（須附繕本）。如委任律師提
起上訴者，應一併繳納上訴審裁判費。
中　　華　　民　　國　　111 　年　　1 　　月　　4 　　日
                                  書記官　黃于容